臺灣高等法院刑事裁定
109年度抗字第590號
抗  告  人
即  聲請人  許春風


上列抗告人因聲請撤銷檢察官處分案件，不服臺灣臺北地方法院
109年度聲字第476號，中華民國109年3月24日裁定，提起抗告，
本院裁定如下：
    主  文
抗告駁回。
    理  由
一、原裁定意旨略以：本件抗告人即聲請人許春風（下稱抗告人
    ）係就臺灣臺北地方檢察署（下稱臺北地檢署）民國109年2
    月21日（原裁定誤載為同年月10日）北檢泰鼎109他169字第
    1099013782號函不服，向原審法院聲請撤銷臺北地檢署檢察
    官前開處分，此有抗告人刑事準抗告狀在卷可稽。然臺北地
    檢署之上開函文，乃係依臺灣高等檢察署所屬各地方檢察署
    及其檢察分署辦理他案應行注意事項之規定，對於公務員未
    有具體指摘、具體事證之申告案件予以簽結，並通知聲請人
    簽結之書函，此經原審調取臺北地檢署109年度他字第169號
    全卷核閱無訛。依刑事訴訟法第416條第1項規定，準抗告之
    客體，係以對審判長、受命法官、受託法官或檢察官所為該
    項4款所定之處分有所不服，始得提起，而本件抗告人乃係
    對臺北地檢署上開函文聲明不服，此部分顯非刑事訴訟法第
    416條第1項所定得提起準抗告之客體。是抗告人向原審提起
    本件聲請，於法自有未合，應予駁回等語。
二、抗告意旨如附件刑事再抗告狀所載。
三、按法院就刑事訴訟法第416條之聲請所為裁定，不得抗告，
    但對於其就撤銷罰鍰之聲請而為者，得提起抗告，刑事訴訟
    法第418條第1項定有明文。又原審法院認為抗告不合法律上
    之程式或法律上不應准許，或其抗告權已經喪失者，應以裁
    定駁回之；抗告法院認抗告有前述應裁定駁回之情形者，亦
    應以裁定駁回之，刑事訴訟法第408條第1項前段、第411條
    前段亦規定甚明。
四、經查：
  ㈠按「抗告」係指抗告權人，不服「原審法院」尚未確定之裁
    定，請求上級法院以裁定撤銷或變更原裁定之救濟方法；「
    再抗告」則係不服「抗告法院」對於抗告所為未確定之裁定
    ，再向其上級法院，請求撤銷或變更之救濟方法。是「再抗
    告」係不服「抗告法院」所為之裁定，倘對於「原審法院」
    之裁定，要不生「再抗告」之問題。本件抗告人於其「刑事
    再抗告狀」雖記載不服原審法院109年度聲字第478號裁定，
    提起再抗告，惟該裁定非屬「抗告法院」所為之裁定，抗告
    人對之聲明不服，自應依抗告程序救濟，其主張係提起再抗
    告，並於前揭書狀載明係「刑事再抗告狀」等語實係提出「
    抗告」之意，合先敘明。
  ㈡抗告人前就臺北地檢署109年度他字第169號被告林立華等6人
    案件，檢察官於109年2月21日所為簽准結案之函覆不服，向
    原審法院聲請撤銷前開處分，原審法院認為抗告人聲明不服
    之客體係檢察官所為之簽結處分，並非刑事訴訟法第416條
    第1項所定得提起準抗告之客體，而於109年3月24日以109年
    度聲字第476號裁定駁回其聲請在案，揆諸前揭規定，原審
    法院就刑事訴訟法第416條之聲請所為裁定，且非屬就撤銷
    罰鍰之聲請而為者，自不得抗告，是抗告人提起本件抗告，
    顯屬法律上所不應准許，且無從補正，自應予駁回。
  ㈢至抗告人稱其依刑事訴訟法第415條第1項第5款提起再抗告云
    云。然按刑事訴訟法第415條第1項第5款係規定，對於刑事
    訴訟法第486條聲明疑義或異議之抗告裁定得提起再抗告。
    而所謂聲明疑義係指對於有罪裁判之文義不明者提出聲明疑
    義；聲明異議則係指以檢察官執行之指揮不當（包含執行之
    指揮違法及執行方法不當等情形）者提出聲明異議，惟本件
    抗告均不在上述範疇內，自無從依上開規定提起再抗告，故
    抗告人此部分尚有誤解，併此敘明。
據上論斷，應依刑事訴訟法第411 條前段，裁定如主文。
中　　華　　民　　國　　109 　年　　4 　　月　　30　　日
　　　　　　　　  刑事第十一庭  審判長法　官  楊力進
　　　　　　　　　　　　　　　  　　  法　官  沈君玲
　　　　　　　　　　　　　　　  　　  法　官  雷淑雯
以上正本證明與原本無異。
不得再抗告。
                                      書記官  林立柏
中　　華　　民　　國　　109 　年　　5 　　月　　5 　　日